Inventaris van het archief van mr. W.J. Geertsema [levensjaren 1918-1991], (1934) 1945-1991
Nationaal Archief, Den Haag
- Openbaar leven, A
  - Lid van de Tweede Kamer der Staten-Generaal, 1959-1971, 1973, A.5
    - Afzonderlijke beleidsterreinen, A.5.5
      - Overige, A.5.5.12
        - Ingekomen nota's en verzoekschriften van de Stichting Recreatie, in het bijzonder betreffende vakantiespreiding., 1959-1965; 407; 1 omslag
        - Ingekomen verzoekschriften betreffende vrouwenemancipatie., 1964, 1967; 408; 1 omslag
          Zie ook inv.nr. 349.
        - Ingekomen brieven, verzoekschriften en documentatie over sportbeoefening., 1964, 1968-1969, 1973; 409; 1 omslag
        - Ingekomen stukken, afkomstig van de Nederlandse Jeugd Gemeenschap., 1966-1970; 410; 1 omslag
        - Stukken betreffende het vraagstuk van de zogenaamde slapende charitatieve fondsen., 1967; 411; 1 omslag
        - Ingekomen stukken betreffende problemen bij het functioneren van de Raad voor de Jeugdvorming., 1967; 412; 2 stukken
        - Tekst van een artikel of een lezing van drs. A. van Stuijvenberg over het profijtbeginsel., ca. 1970; 413; 1 stuk
          Van Stuijvenberg (DS'70) was staatssecretaris van Binnenlandse Zaken, 1971-1972.
        - Correspondentie betreffende inzamelingsacties voor noodhulp en charitatieve doeleinden., 1970; 414; 1 omslag
        - Tekst van de rede 'Een staalkaart van de milieuvervuiling', uitgesproken door dr. L. Ginjaar op 27 april 1971 tijdens een studiedag georganiseerd door de Nederlandse Maatschappij voor Nijverheid en handel en het Vlaams Economisch Verbond., 415; 1 stuk
  - Burgemeester van Wassenaar, 1961-1971, A.6
    - Ingekomen tabel betreffende de bezoldiging van burgemeesters per 1 april 1960, met aantekening., 416; 1 omslag
    - Correspondentie met de Kamer van Koophandel van Den Haag., 1962, 1966; 417; 1 omslag
    - Stukken betreffende het door Geertsema bijgewoonde congres van de International Union of Local Authorities in Stockholm., 1967; 418; 1 pak
    - Teksten van toespraken bij huwelijken, door Geertsema als burgemeester voltrokken., 1970; 419; 1 omslag
    - Overzicht van de samenstelling van raadscommissies en de vertegenwoordiging namens de gemeente Wassenaar in andere overlegorganen en besturen., z.d.; 420; 1 stuk
  - Minister van Binnenlandse Zaken en viceminister-president, 1971-1973, A.7
    - Algemeen, A.7.1
      Zie voor de kabinetsformatie inv.nrs. 286-290.
      - Stukken betreffende de val van het kabinet-Biesheuvel I., 1972; 421-422; 2 omslagen
        - Stukken en knipsels betreffende de kabinetscrisis, 1972 juli-augustus, 421
        - Notulen van vergaderingen van de VVD-fractie in de periode 11 juli t/m 9 augustus 1972, met begeleidende brief van mr. A. Kappeyne van de Coppello, 1972 augustus, 422
      - Nota bestemd voor de kabinets(in)formateur betreffende de voornaamste zaken, in behandeling bij het departement van Binnenlandse Zaken, met begeleidende brief, afschrift., 1972 november; 423; 2 stukken
        Zie voor de in de brief genoemde tweede nota inzake de reorganisatie van de Rijksdienst inventarisnummer 451
      - Ingekomen artikelen en documentatie over algemene politieke aangelegenheden., 1972-1973; 424; 1 omslag
      - Persberichten, opgesteld door de afdeling Voorlichting van het departement, over de begroting voor 1973 en het in 1972 gevoerde beleid., 1972-1973; 425; 2 stukken
      - Overzichten van de belangrijkste werkzaamheden van het ministerie van Binnenlandse Zaken gedurende het kabinet-Biesheuvel in de periodes 6 juli 1971 tot 15 juni 1972, resp. 6 juli 1971 tot 11 mei 1973., 426; 2 stukken
    - Departementale organisatie, A.7.2
      - Nota's van de beleidsafdelingen van het departement betreffende de belangrijkste in behandeling zijn de onderwerpen, met begeleidende memoranda., 1971 juni-juli; 427; 1 omslag
      - Memoranda van de secretaris-generaal van het departement van Binnenlandse Zaken, dr. A.H. Günther, betreffende de functie van regeringscommissaris, met begeleidende brief en persbericht., 1971 juli; 428; 1 omslag
        De in de brief genoemde bijlage over de mogelijke benoeming van mr. J.M.A.H. Luns tot ambtenaar van de Buitenlandse Dienst ontbreekt. Het kabinet benoemde twee regeringscommissarissen voor resp. de grondwetsherziening en de voorbereiding van de herziening van de Politiewet.
      - Memorandum van de secretaris-generaal betreffende de taakverdeling tussen minister en staatssecretaris, met bijlagen., 1971 juli; 429; 3 stukken
      - Stukken en schema's betreffende de organisatie van het departement van Binnenlandse Zaken., 1971; 430; 1 omslag
      - Memoranda en schema's betreffende de Organisatie Bescherming Bevolking c.q. Civiele Verdediging., 1971; 431; 1 omslag
      - Memorandum betreffende de werkzaamheden van de afdeling Overzeese Pensioenen, met begeleidend schrijven en bijlage., 1971; 432; 1 omslag
      - Verslagen van de afdeling Pensioenen en Wachtgelden betreffende het jaar 1970 en de planning voor 1971., 433; 1 omslag
      - Overzicht van door staatssecretaris drs. A. van Stuijvenberg gevoerde besprekingen in de periode 25 april t/m 14 juli 1972, opgesteld door zijn secretaresse en bestemd voor de secretaris-generaal., 434; 1 stuk
    - Onderwerpen van bemoeienis, A.7.3
      - Stukken betreffende stabilisatie van het personeelsbestand bij de rijksoverheid en lagere overheden per 9 juli 1971., 435; 1 omslag
      - Ingekomen brieven betreffende de vervulling van de vacature van Commissaris der Koningin van Zuid-Holland., 1971; 436; 2 stukken
      - Notitie van de regeringscommissaris voor de voorbereiding van de grondwetsherziening, prof. dr. D. Simons, over een bespreking met koningin Juliana op 23 oktober 1971., 437; 1 stuk
      - Tekst van zijn toespraak over het burgemeestersambt, gehouden op de algemene ledenvergadering van het Nederlands Genootschap van Burgemeesters op 10 november 1971, met bijlagen., 1971 (1972); 438; 1 omslag
      - Stukken betreffende de salariëring en rechtspositie van ambtenaren., (1959) 1971-1972; 439; 1 pak
      - Stukken en persoverzichten betreffende wetgeving ten behoeve van een Centrale Personenadministratie en bescherming van de privacy., (1969) 1971-1972; 440; 1 omslag
      - Stukken betreffende de beroepsprocedure van S.K. Hammer tegen het besluit van Burgemeester en Wethouders van Gouda tot intrekking van de hem toegekende bijstanduitkering., 1971-1972; 441; 1 omslag
      - Stukken betreffende zijn werkbezoek aan de Binnenlandse Veiligheidsdienst (BVD) en correspondentie over een oud-medewerker van die dienst., 1971-1972; 442; 1 omslag
      - Stukken betreffende burgemeestersbenoemingen., 1971-1972; 443; 1 omslag
      - Stukken betreffende zijn bezoeken aan politiescholen., 1971-1972; 444; 1 omslag
        Bevat de tekst van zijn rede over het spanningsveld tussen vrijheid en orde/gezag, met documentatie.
      - Correspondentie betreffende aan Nederlanders toe te kennen of toegekende koninklijke onderscheidingen., 1971-1973; 445; 1 omslag
      - Stukken betreffende de financiën van provincies en gemeenten., 1971-1973; 446; 1 omslag
      - Ingekomen documentatie en knipsels betreffende gewestvorming., 1971-1973; 447; 1 omslag
        Zie ook inv.nr. 448.
      - Stukken en knipsels betreffende gemeentebestuurlijke aangelegenheden., 1971-1973 (1974); 448; 1 omslag
        Zie ook inv.nr. 447.
      - Stukken en knipsels betreffende de herdenking van de honderdste sterfdag van J.R. Thorbecke., (1968) 1972; 449-450; 2 omslagen
        Namens de regering hield Geertsema een redevoering op de herdenkingsbijeenkomst in de Haagse Kloosterkerk op 3 juni 1972
        - Stukken, (1968) 1972, 449
        - Knipsels en persoverzichten, 1972, 450
      - Proeve van een reorganisatie van de Rijksdienst. Rapport van het ministerie van Binnenlandse Zaken, Dir. OA, november 1972., 451; 1 deel
      - Ingekomen brief van de directeur van de Politieverbindingsdienst inzake de directe alarmverbinding tussen de woning van Geertsema en het plaatselijke politiebureau., 1972; 452; 1 stuk
      - Correspondentie met de Sociëteitscommissie van het Internationaal Perscentrum Nieuwspoort over de schending van de vertrouwelijkheidsregel met betrekking tot enkele uitlatingen van Geertsema., 1972; 453; 3 stukken
      - Afschriften van notities van de stafafdeling Grondwetzaken of van de regeringscommissaris voor de voorbereiding van de grondwetsherziening, prof. dr. D. Simons, over staatsrechtelijke aangelegenheden, in het bijzonder de demissionaire positie van het kabinet en de kabinetsformatie., 1972-1973; 454; 1 omslag
      - Perspublicaties over staatsrechtelijke aangelegenheden, in het bijzonder de kabinetsformatie, fotokopieën., 1972-1973; 455; 1 omslag
        Zie ook inv.nrs. 291-294.
      - Stukken en knipsels betreffende de vermeende tegenwerking, door lagere overeheden, van de ondernemingen en plannen van Bruno Santanera, de zogeheten Marmerkoning van Godlinze (Gr.)., 1972-1973; 456
        Santanera vroeg een audiëntie aan bij Geertsema, die hem in november 1972 een onofficieel bezoek bracht.
        Bevat foto's.
      - Ingekomen stukken betreffende huishoudelijke aangelegenheden van de Tweede Kamer, fotokopieën., 1973 januari-mei; 457; 1 omslag
      - Rapport van de commissie Parkeervraagstuk Binnenhof., 1973; 458; 1 stuk
    - Aangelegenheden buiten zijn portefeuille, A.7.4
      - Afschriften van brieven door het Nederlands Dachau Comité gericht aan minister van Buitenlandse Zaken drs. W.K.N. Schmelzer, betreffende de internationale juridische regelingen met betrekking tot het voormalige concentratiekamp, met begeleidende brief., 1971-1972; 459; 1 omslag
      - Ingekomen brieven van de Nederlandse vereniging tot integratie van homoseksualiteit COC, met bijlagen, en stukken betreffende homo-emancipatie., 1971-1973; 460; 1 omslag
      - Correspondentie met Amnesty International inzake de situatie in Noord-Ierland., 1972; 461; 1 omslag
      - Ingekomen nota van de Europese Commissie betreffende institutionele versterking van de Europese Economische Gemeenschap en de voortgang van de politieke eenwording, met begeleidende brief., 1972; 462; 1 omslag
      - Stukken betreffende zijn aanwezigheid bij de première van Circus Toni Boltini en bij opening van het Vijfde Internationale Circuscongres te Amsterdam., 1972; 463; 1 omslag
        Zie ook inv.nr. 1182.
      - Stukken betreffende zijn aanvaarding van het lidmaatschap van het erecomité van het congres van de Union Internationale des Transports Publics te Den Haag in mei 1972., 464; 1 omslag
      - Correspondentie met burgers betreffende het kabinetsbesluit om de oorlogsmisdadigers F.H. Aus der Fünten, F. Fischer en J. Kottäla (de 'Drie van Breda') niet vrij te laten, met bijlagen., 1972; 465; 1 omslag
        Zie ook inv.nrs. 345 en 531.
    - Latere stukken voortvloeiende uit zijn ministerschap, A.7.5
      - Stukken betreffende de bijeenkomsten en de leden van de 'Club Biesheuvel' van oud-bewindslieden uit het kabinet-Biesheuvel., 1976-1991; 466; 1 omslag
      - Correspondentie met het ministerie van Binnenlandse Zaken betreffende nagekomen declaraties., 1974; 467; 1 omslag
      - Ingekomen brieven van D. Houwaart, hoofd van de afdeling Voorlichting van het ministerie van Binnenlandse Zaken, betreffende de geschiedschrijving van het ministerie., 1978; 468; 1 omslag
      - Correspondentie met J.J. van Aartsen, secretaris-generaal van het ministerie van Binnenlandse Zaken, betreffende de benoeming van het hoofd van de Binnenlandse Veiligheidsdienst., 1987; 469; 2 stukken
      - Stukken betreffende zijn aanwezigheid bij de viering van het 175-jarig bestaan van het ministerie van Binnenlandse Zaken., 1988; 470; 1 omslag
  - Commissaris van de Koningin in Gelderland, 1973-1983, A.8
    - Vergaderstukken voor de eerste door Geertsema voorgezeten vergadering van Provinciale Staten van 19 december 1973, met aanvullende documentatie., 471; 1 pak
    - 'Subsidienota Gelderland 1973', met bijlagen en begeleidende brief., 472; 1 omslag
    - Gespreksnotitie met bijlagen, bestemd voor het overleg tussen Gedeputeerde Staten van Gelderland en de streekplanmedewerkers Veluwe en Rivierenland op 4 februari 1974., 473; 1 omslag
    - Nota betreffende inspraak van de bevolking bij de opstelling van streekplannen, met bijlagen., 1974; 474; 1 pak
    - Concept-nota 'Gelders commentaar' op het rapport 'Naar een wet op de Stadsvernieuwing 1974' (met voorontwerp van wet), met bijlagen., 475; 1 omslag
    - Stukken betreffende gemeentebegrotingen en het Interprovinciaal Overleg voor gemeentefinanciën., 1974; 476; 1 omslag
    - Stukken betreffende de actie 'Geven voor leven' van het Koningin Wilhelmina Fonds ter bestrijding van kinderkanker., 1974; 477; 1 omslag
      Geertsema was erevoorzitter van het Provinciaal Comité Gelderland voor deze actie.
    - Stukken betreffende gewestvorming, wijziging van de provinciale indeling en reorganisatie van het provinciaal bestuur., 1974-1976, 1981; 478; 1 omslag
      Zie ook inv.nrs. 482-483.
    - Persoverzichten, knipsels en documentatie betreffende gewestvorming en reorganisatie van het binnenlands bestuur., 1974-1980; 479; 1 omslag
    - Stukken betreffende de dualistische positie van de Commissaris der Koningin., 1974-1983; 480; 1 omslag
    - Stukken betreffende sportwedstrijden en (recreatieve) sportbeoefening., 1974-1983; 481; 1 omslag
    - Concept-wetsontwerp Reorganisatie Binnenlands Bestuur, met begeleidende brief en persbericht., 1975; 482; 1 pak
    - Stukken betreffende het wetsontwerp-Reorganisatie Binnenlands Bestuur en de advisering daarover aan de minister van Binnenlandse Zaken door Gedeputeerde Staten van Gelderland., 1975; 483; 1 omslag
      Zie ook inv.nrs. 478-479.
    - 'Nota samenstelling gewestbestuur Gewest Arnhem', opgesteld door de Studiecommissie democratisering gewestbestuur., 1975; 484; 1 katern
    - Staat met overzicht van wettelijke medebewindstaken van het college van Gedeputeerde Staten en van de Commissaris der Koningin, met begeleidende brief., 1975; 485; 2 stukken
    - Concept-advies van organisatiebureau GITP over de topstructuur van de Directie Provinciale Waterstaat Gelderland, met begeleidende brief., 1975; 486; 2 stukken
    - Stukken betreffende de beveiliging van zijn woning en bedreigingen aan zijn adres., 1976, 1980; 487; 1 omslag
      Tot 2035 niet raadpleegbaar.
    - Ingekomen stukken betreffende de gemeentelijke herindeling van het Land van Maas en Waal en een deel van het Rijk van Nijmegen., 1976-1977; 488; 1 omslag
    - Stukken betreffende door hem gehouden redevoeringen over 'binnengemeentelijke decentralisatie'., 1977; 489; 1 omslag
    - Ingekomen stukken betreffende herdenkingen van de Slag om Arnhem., 1978-1983 (1988); 490; 1 omslag
    - Ingekomen programma's, deelnemerslijsten en andere stukken betreffende de contactdagen voor jonge Duitse en Nederlandse provinciale ambtenaren, gehouden te Warnsveld van 15 t/m 18 mei 1979., 491; 1 omslag
      Op het programma stond een ontvangst van het gezelschap door Geertsema in zijn woning, Kasteel Middachten.
    - Stukken betreffende de activiteiten van en Geertsema's contacten met 'autonome' actievoerders uit de antikernenergiebeweging en met de Stichting Macht en Elite., 1980-1981; 492; 1 omslag
    - Correspondentie en knipsels betreffende zijn bewering in Televizier Magazine van 22 augustus 1981, dat de kraakbeweging en de antikernergie-acties mogelijk gefinancierd werden met geld, afkomstig van bankovervallen., 493; 1 omslag
      De Stichting Landelijk Energie Komité (LEK) spande een proces aan tegen Geertsema wegens smaad, zonder succes.
    - Ingekomen afleveringen van het satirische blad Balgoyer Courant., 1981, 1983 en z.d.; 494; 1 omslag
    - Ingekomen stukken betreffende het standpunt van de Partij van de Arbeid over burgerlijke ongehoorzaamheid., 1983; 495; 1 omslag
    - Ingekomen uitnodigingen betreffende afscheidsbijeenkomsten van aftredende Commissarissen der Koningin, met afschriften van enkele uitgaande brieven., 1988-1990; 496; 1 omslag
  - Lid van de Eerste Kamer der Staten-Generaal, 1983-1987, A.9
    - Fractie- en partijaangelegenheden, A.9.1
      - Stukken betreffende de kandidaatstelling van Geertsema voor de Eerste Kamerverkiezing van 1983., 497; 1 omslag
      - Agenda's voor vergaderingen van de VVD-fractie in de Eerste Kamer, met bijlagen., 1983-1987 (1989); 498; 1 pak
      - Rapport betreffende herziening van het stelsel van sociale zekerheid, opgesteld door een commissie uit de VVD-fractie in de Tweede Kamer, onder voorzitterschap van dr. R.W. de Korte., 1984; 499; 1 omslag
      - Rapport van de Commissie-Polak over de sociaal-economische problematiek, in het bijzonder de werkloosheid, met stukken betreffende de daaraan gewijde partijraad en knipsels., 1985; 500; 1 omslag
      - 'Een liberale visie op aspecten van verkeer en waterstaat'. Rapport van de Commissie Verkeer en waterstaat van de VVD, met begeleidende brief., 1985; 501; 2 stukken
      - Ingekomen notitie 'IKV en VVD. De vredespolitiek van het IKV getoetst aan liberale uitgangspunten', opgesteld door de fractiecommissie Buitenlandse Zaken van de VVD-fractie in de Tweede Kamer., 1985; 502; 1 stuk
      - Stukken betreffende de totstandkoming van het regeerakkoord van het kabinet- Lubbers II., 1986; 503; 1 omslag
        Bevat de tekst van het ontwerp-regeerakkoord van 30 juni 1986.
      - Ingekomen circulaires van het Hoofdbestuur van de VVD over kandidaatstelling voor de Eerste Kamer., 1986 (1991); 504; 1 omslag
    - Functioneren van de Eerste Kamer, A.9.2
      - Overzichten van de In de Eerste Kamer aangenomen moties in de periode 1 januari 1981 - 1 januari 1983., 1982-1983; 505; 1 omslag
      - Verklaring omtrent zijn openbare functies, ingezonden na zijn benoeming tot lid van de Eerste Kamer, met begeleidende brief, afschriften., 1983; 506; 2 stukken
      - Overzichten van bij de Eerste Kamer aanhangige onderwerpen, met de stand van zaken., 1983 november; 507; 2 stukken
      - Agenda's en korte verslagen van de vergaderingen van het College van Senioren van de Eerste Kamer, met bijlagen., 1983-1987; 508-509; 2 pakken
        Het College van Senioren adviseerde de voorzitter over de agenda en huishoudelijke aangelegenheden van de Kamer en bestond uit de Kamervoorzitter, de ondervoorzitters en de fractievoorzitters.
        - Zitting 1983/1984, 1984/1985, 508
        - Zitting 1985/1986, 1986/1987, 509
      - Stukken betreffende financiële vergoedingen, parkeergelegenheid en andere zaken van praktische en huishoudelijke aard., 1983-1987; 510; 1 omslag
      - Ingekomen stukken van de Nederlandse Groep van de Interparlementaire Unie., 1983-1987 en z.d.; 511; 1 omslag
      - Brief van de minister van Binnenlandse Zaken aan de voorzitter van de Eerste Kamer inzake het advies van de Raad van State over het tijdstip van de ontbinding van de Eerste Kamer bij grondwetsherziening, afschrift, met bijlagen., 1986; 512; 1 omslag
    - Onderwerpen van bemoeienis, A.9.3
      - Stukken ontvangen als lid of plaatsvervangend lid van verschillende vaste commissies., 1983-1987; 513-516; 3 omslagen en 1 pak
        - Binnenlandse Zaken en Hoge Colleges van Staat, 1983-1987, 513
        - Justitie, 1984-1987, 514
        - Landbouw en Visserij, 1984-1987, 515
        - Nederlands-Antilliaanse Zaken, later Nederlands-Antilliaanse en Arubaanse Zaken, 1983-1987, 516; pak
      - Ingekomen nota betreffende de evaluatie van de Wet openbaarheid van Bestuur (WOB), opgesteld door de Interprovinciale werkgroep WOB, met begeleidende brief., 1983; 517; 2 stukken
      - Stukken betreffende het Rapport Aankleding Norminkomens Vrije-Beroepsbeoefenaren, afschriften., 1983; 518; 1 omslag
      - Stukken en knipsels betreffende het referendumvraagstuk., (1980) 1983-1985; 519; 1 omslag
      - Ingekomen uitnodigingen voor officiële bijeenkomsten en werkbezoeken., 1983-1986; 520; 1 omslag
      - Stukken betreffende rampenbestrijding, in het bijzonder de vorming van een regionale rampenbestrijdingsorganisatie in de regio Amsterdam., 1984; 521; 1 omslag
      - Correspondentie met en knipsels over M.S. Rabbani en stukken betreffende de Euro-Arab Dialogue Lectures van de Lutfia Rabbani Foundation., (1982) 1984-1987; 522; 1 omslag
      - Ingekomen stukken en documentatie betreffende Zuid-Afrika, voornamelijk afkomstig van de Zuid-Afrikaanse ambassade, met knipsels en het afschrift van een uitgaande brief., 1985-1987; 523; 1 omslag
        Zie ook inv.nrs. 363 en 1199.
      - Ingekomen brieven van de Vereniging tot Bescherming van het Ongeboren Kind en documentatie, met afschrift van een uitgaande brief., 1985-1987; 524; 1 omslag
      - Stukken betreffende het congres 'Een gemeente besturen... een hele onderneming' van de Vereniging van Nederlandse Gemeenten in juni 1986., 525; 1 omslag
      - Correspondentie en knipsels betreffende het euthanasievraagstuk., (1981) 1986-1987; 526; 1 omslag
      - Correspondentie met buitenlandse diplomaten te Den Haag., 1986-1987; 527; 1 omslag
      - Correspondentie met het gemeentebestuur van Den Haag., 1986-1987; 528; 1 omslag
      - Stukken betreffende toekenning van een weduwenpensioen aan F.M. Rost van Tonningen-Heubel op grond van het Kamerlidmaatschap van haar echtgenoot., 1986-1989; 529-530; 2 pakken
        - Stukken ontvangen als lid van de Eerste Kamer, 1986, 529
        - Knipsels, 1986-1989, 530
      - Aantekeningen voor een radio-interview over de kwestie van de vrijlating van de oorlogsmisdadigers F.H. Aus der Fünten en F. Fischer (de 'Twee van Breda'), met knipsels., 1987; 531; 1 omslag
        Zie ook inv.nrs. 345 en 465.
      - Correspondentie betreffende een conflict tussen de CDA- en VVD-fracties in de gemeenteraad van Wormer en de burgemeester., 1987; 532; 1 omslag
      - Correspondentie en knipsels betreffende zijn conflict met het evangelistenechtpaar J. en L. Goeree over hun visie op homoseksualiteit en AIDS., 1987-1988; 533; 1 pak
  - Nevenfuncties, A.10
    - Voorzitter van de Nederlandse Studentenraad (1945-1948?), A.10.1
      - Notulen van vergaderingen met bijlagen en correspondentie, ontvangen of opgemaakt als voorzitter van de Nederlandse Studentenraad., 1945-1948; 534; 1 omslag
      - Stukken betreffende zijn deelname aan de internationale studentenconferentie te Praag in november 1945 en andere reizen, gemaakt als voorzitter van de Nederlandse Studentenraad., 1945-1947; 535-536, 1201; 3 omslagen
        - Stukken, 1945-1947, 535
        - Documentatie, 1945, 536
        - Foto's van zijn bezoek aan Praag, 1945, 1201
    - Lid van de Universiteitsraad, later Raad van het Leids Universiteits Fonds (1951-1991), A.10.2
      - Vergaderstukken, jaarverslagen, ingekomen uitnodigingen en correspondentie, ontvangen of opgemaakt als lid van de Universiteitsraad, later Raad van het Leids Universiteits Fonds., 1951-1991; 537-539; 2 pakken en 1 omslag
        - 1951-1969, 537; omslag
        - 1970-1979, 538
        - 1980-1991, 539
      - Statuten van het Leids Universiteits Fonds., 1949-1979 en z.d.; 540; 1 omslag
      - Stukken betreffende 26-novemberbijeenkomsten, ter herdenking van de rede van prof.mr. R.P. Cleveringa in 1940., 1969-1984; 541; 1 omslag
    - Lid van de Commissie van Advies en Financieel Toezicht van de Kampeervereniging voor Gymnasiasten (1951?-1977), A.10.3
      - Stukken betreffende zijn activiteiten voor de Kampeervereniging voor Gymnasiasten, later de Stichting Kamp Vierhouten., 1948-1983; 542-547; 4 pakken en 2 omslagen
        Geertsema maakte tot en met 1977 deel uit van de Commissie van Advies en Financieel Toezicht en de Commissie van Aanbeveling.
        - Correspondentie, financiële stukken en vergaderstukken, 1948-1963, 542
        - Correspondentie, financiële stukken en vergaderstukken, 1964-1983, 543